{
  "pić": {
    "semo": "Rakpu",
    "conjugations": {
      "present": {
        "normal": {
          "(Ja)": "rakp",
          "(Ty)": "rakpem",
          "(On)": "rakpu",
          "(Ona)": "rakpum",
          "(My)": "rakpo",
          "(Wy)": "rakpe'os",
          "(Oni)": "rakpeso"
        },
        "chal-perven": {
          "(Ja)": "rakpbasp",
          "(Ty)": "rakprem",
          "(On)": "rakptu",
          "(Ona)": "rakptum",
          "(My)": "rakpwero",
          "(Wy)": "rakptumos",
          "(Oni)": "rakpmeso"
        },
        "perven": {
          "(Ja)": "rakpasp",
          "(Ty)": "rakperem",
          "(On)": "rakputu",
          "(Ona)": "rakputum",
          "(My)": "rakpowero",
          "(Wy)": "rakpetumos",
          "(Oni)": "rakpemeso"
        }
      },
      "past": {
        "taril": {
          "(Ja)": "rakpekp",
          "(Ty)": "rakpemekp",
          "(On)": "rakpukp",
          "(Ona)": "rakpumekp",
          "(My)": "rakpokp",
          "(Wy)": "rakpe'osekp",
          "(Oni)": "rakpesokp"
        },
        "tamila": {
          "(Ja)": "rakpeme",
          "(Ty)": "rakpememe",
          "(On)": "rakpume",
          "(Ona)": "rakpumeme",
          "(My)": "rakpome",
          "(Wy)": "rakpe'oseme",
          "(Oni)": "rakpesome"
        }
      },
      "future": {
        "kalima": {
          "(Ja)": "rakpek",
          "(Ty)": "rakpemek",
          "(On)": "rakpuk",
          "(Ona)": "rakpumek",
          "(My)": "rakpok",
          "(Wy)": "rakpe'osek",
          "(Oni)": "rakpesok"
        },
        "kalir": {
          "(Ja)": "rakpekum",
          "(Ty)": "rakpemekum",
          "(On)": "rakpukum",
          "(Ona)": "rakpumekum",
          "(My)": "rakpokum",
          "(Wy)": "rakpe'osekum",
          "(Oni)": "rakpesokum"
        }
      }
    }
  },

  "widzieć": {
    "semo": "Mila",
    "conjugations": {
      "present": {
        "normal": {
          "(Ja)": "mil",
          "(Ty)": "milem",
          "(On)": "milu",
          "(Ona)": "miltum",
          "(My)": "milo",
          "(Wy)": "mile'os",
          "(Oni)": "mileso"
        },
        "chal-perven": {
          "(Ja)": "milbasp",
          "(Ty)": "milrem",
          "(On)": "miltu",
          "(Ona)": "miltumtu",
          "(My)": "milwer",
          "(Wy)": "mile'ostu'os",
          "(Oni)": "milesmes"
        },
        "perven": {
          "(Ja)": "milasp",
          "(Ty)": "milerem",
          "(On)": "milutu",
          "(Ona)": "miltutum",
          "(My)": "milower",
          "(Wy)": "mile'otumo",
          "(Oni)": "milesomes"
        }
      },
      "past": {
        "taril": {
          "(Ja)": "milekp",
          "(Ty)": "milemekp",
          "(On)": "milukp",
          "(Ona)": "miltumekp",
          "(My)": "milokp",
          "(Wy)": "mile'osekp",
          "(Oni)": "milesokp"
        },
        "tamila": {
          "(Ja)": "mileme",
          "(Ty)": "milemem",
          "(On)": "milume",
          "(Ona)": "miltumeme",
          "(My)": "milome",
          "(Wy)": "mile'oseme",
          "(Oni)": "milesome"
        }
      },
      "future": {
        "kalima": {
          "(Ja)": "milek",
          "(Ty)": "milemek",
          "(On)": "miluk",
          "(Ona)": "miltumek",
          "(My)": "milok",
          "(Wy)": "mile'osek",
          "(Oni)": "milesok"
        },
        "kalir": {
          "(Ja)": "milekum",
          "(Ty)": "milemekum",
          "(On)": "milukum",
          "(Ona)": "miltumekum",
          "(My)": "milokum",
          "(Wy)": "mile'osekum",
          "(Oni)": "milesokum"
        }
      }
    }
  },

  "iść": {
    "semo": "Kilo",
    "conjugations": {
      "present": {
        "normal": {
          "(Ja)": "kil",
          "(Ty)": "kilem",
          "(On)": "kiltu",
          "(Ona)": "kilum",
          "(My)": "kilo",
          "(Wy)": "kile'os",
          "(Oni)": "kileso"
        },
        "chal-perven": {
          "(Ja)": "kilba",
          "(Ty)": "kilre",
          "(On)": "kiltut",
          "(Ona)": "kilumtum",
          "(My)": "kilwe'o",
          "(Wy)": "kile'osmos",
          "(Oni)": "kilesme'o"
        },
        "perven": {
          "(Ja)": "kilasp",
          "(Ty)": "kilere",
          "(On)": "kilotu",
          "(Ona)": "kilutum",
          "(My)": "kilero",
          "(Wy)": "kile'osos",
          "(Oni)": "kileme'o"
        }
      },
      "past": {
        "taril": {
          "(Ja)": "kilekp",
          "(Ty)": "kilemekp",
          "(On)": "kiltukp",
          "(Ona)": "kilumekp",
          "(My)": "kilokp",
          "(Wy)": "kile'osekp",
          "(Oni)": "kilesokp"
        },
        "tamila": {
          "(Ja)": "kileme",
          "(Ty)": "kilememe",
          "(On)": "kiltume",
          "(Ona)": "kilumeme",
          "(My)": "kilome",
          "(Wy)": "kile'oseme",
          "(Oni)": "kilesome"
        }
      },
      "future": {
        "kalima": {
          "(Ja)": "kilek",
          "(Ty)": "kilemek",
          "(On)": "kiltuk",
          "(Ona)": "kilumek",
          "(My)": "kilok",
          "(Wy)": "kile'osek",
          "(Oni)": "kilesok"
        },
        "kalir": {
          "(Ja)": "kilekum",
          "(Ty)": "kilemekum",
          "(On)": "kiltukum",
          "(Ona)": "kilumekum",
          "(My)": "kilokum",
          "(Wy)": "kile'osekum",
          "(Oni)": "kilesokum"
        }
      }
    }
  },

  "być": {
    "semo": "Itik",
    "conjugations": {
      "present": {
        "normal": {
          "(Ja)": "it / Basp ti",
          "(Ty)": "ire",
          "(On)": "ire",
          "(Ona)": "ires",
          "(My)": "itere",
          "(Wy)": "itos",
          "(Oni)": "ireko"
        },
        "chal-perven": {
          "(Ja)": "itmo",
          "(Ty)": "irrem",
          "(On)": "irtu",
          "(Ona)": "irestum",
          "(My)": "itrewe",
          "(Wy)": "itotmo",
          "(Oni)": "irekmeso"
        },
        "perven": {
          "(Ja)": "itamo",
          "(Ty)": "irerem",
          "(On)": "iretu",
          "(Ona)": "iresatum",
          "(My)": "iterewe",
          "(Wy)": "itotumo",
          "(Oni)": "irekomeso"
        }
      },
      "past": {
        "taril": {
          "(Ja)": "itekp / Basp tikp",
          "(Ty)": "irekp",
          "(On)": "irekp",
          "(Ona)": "iresekp",
          "(My)": "iterekp",
          "(Wy)": "itosekp",
          "(Oni)": "irekokp"
        },
        "tamila": {
          "(Ja)": "iteme / Basp time",
          "(Ty)": "ireme",
          "(On)": "ireme",
          "(Ona)": "ireseme",
          "(My)": "itereme",
          "(Wy)": "itoseme",
          "(Oni)": "irekome"
        }
      },
      "future": {
        "kalima": {
          "(Ja)": "itek / Basp tik",
          "(Ty)": "irek",
          "(On)": "irek",
          "(Ona)": "iresek",
          "(My)": "iterek",
          "(Wy)": "itosek",
          "(Oni)": "irekok"
        },
        "kalir": {
          "(Ja)": "itekum / Basp tikum",
          "(Ty)": "irekum",
          "(On)": "irekum",
          "(Ona)": "iresekum",
          "(My)": "iterekum",
          "(Wy)": "itosekum",
          "(Oni)": "irekokum"
        }
      }
    }
  },
  "jeść": {
    "semo": "Takpen",
    "conjugations": {
      "present": {
        "normal": {
          "1sg": "takpe",
          "2sg": "takpem",
          "3sg_m": "takpu",
          "3sg_f": "takpum",
          "1pl": "takpo",
          "2pl": "takpe'os",
          "3pl": "takpemo"
        },
        "chal-perven": {
          "1sg": "takpbasp",
          "2sg": "takprem",
          "3sg_m": "takptu",
          "3sg_f": "takpumtu",
          "1pl": "takpowro",
          "2pl": "takpe'ostus",
          "3pl": "takpemso"
        },
        "perven": {
          "1sg": "takpasp",
          "2sg": "takperem",
          "3sg_m": "takputu",
          "3sg_f": "takputum",
          "1pl": "takpowero",
          "2pl": "takpe'otus",
          "3pl": "takpemeso"
        }
      },
      "past": {
        "taril": {
          "1sg": "takpekp",
          "2sg": "takpemekp",
          "3sg_m": "takpukp",
          "3sg_f": "takpumekp",
          "1pl": "takpokp",
          "2pl": "takpe'osekp",
          "3pl": "takpemokp"
        },
        "tamila": {
          "1sg": "takpeme",
          "2sg": "takpememe",
          "3sg_m": "takpume",
          "3sg_f": "takpumeme",
          "1pl": "takpome",
          "2pl": "takpe'oseme",
          "3pl": "takpemome"
        }
      },
      "future": {
        "kalima": {
          "1sg": "takpek",
          "2sg": "takpemek",
          "3sg_m": "takpuk",
          "3sg_f": "takpumek",
          "1pl": "takpok",
          "2pl": "takpe'osek",
          "3pl": "takpemok"
        },
        "kalir": {
          "1sg": "takpekum",
          "2sg": "takpemekum",
          "3sg_m": "takpukum",
          "3sg_f": "takpumekum",
          "1pl": "takpokum",
          "2pl": "takpe'osekum",
          "3pl": "takpemokum"
        }
      }
    }
  },

  "przyjść": {
    "semo": "kul",
    "conjugations": {
      "present": {
        "normal": {
          "(Ja)": "ku",
          "(Ty)": "kulem",
          "(On)": "ku",
          "(Ona)": "kum",
          "(My)": "ku'elo",
          "(Wy)": "kule'os",
          "(Oni)": "keruleqo"
        },
        "chal-perven": {
          "(Ja)": "kulbasp",
          "(Ty)": "kulemre",
          "(On)": "kultu",
          "(Ona)": "kumtu",
          "(My)": "ku'elwer",
          "(Wy)": "kule'ostum",
          "(Oni)": "keruleqmes"
        },
        "perven": {
          "(Ja)": "kulasp",
          "(Ty)": "kulerem",
          "(On)": "kuletu",
          "(Ona)": "kutum",
          "(My)": "ku'elower",
          "(Wy)": "kule'otumo",
          "(Oni)": "keruleqomes"
        }
      },
      "past": {
        "taril": {
          "(Ja)": "kukp",
          "(Ty)": "kulemekp",
          "(On)": "kukp",
          "(Ona)": "kumekp",
          "(My)": "ku'elokp",
          "(Wy)": "kule'osekp",
          "(Oni)": "keruleqokp"
        },
        "tamila": {
          "(Ja)": "kume",
          "(Ty)": "kulememe",
          "(On)": "kume",
          "(Ona)": "kumeme",
          "(My)": "ku'elome",
          "(Wy)": "kule'oseme",
          "(Oni)": "keruleqome"
        }
      },
      "future": {
        "kalima": {
          "(Ja)": "kuk",
          "(Ty)": "kulemek",
          "(On)": "kuk",
          "(Ona)": "kumek",
          "(My)": "ku'elok",
          "(Wy)": "kule'osek",
          "(Oni)": "keruleqok"
        },
        "kalir": {
          "(Ja)": "kukum",
          "(Ty)": "kulemekum",
          "(On)": "kukum",
          "(Ona)": "kumekum",
          "(My)": "ku'elokum",
          "(Wy)": "kule'osekum",
          "(Oni)": "keruleqokum"
        }
      }
    }
  },
  "robić": {
    "semo": "retto",
    "conjugations": {
      "present": {
        "normal": {
          "(Ja)": "ret",
          "(Ty)": "rettem",
          "(On)": "rettu",
          "(Ona)": "retto'um",
          "(My)": "retto",
          "(Wy)": "rettos",
          "(Oni)": "retso"
        },
        "chal-perven": {
          "(Ja)": "retbasp",
          "(Ty)": "rettemre",
          "(On)": "rett'tu",
          "(Ona)": "retto'umtu",
          "(My)": "rettwer",
          "(Wy)": "rettostum",
          "(Oni)": "retsmes"
        },
        "perven": {
          "(Ja)": "retasp",
          "(Ty)": "retterem",
          "(On)": "rettutu",
          "(Ona)": "retto'utum",
          "(My)": "rettower",
          "(Wy)": "rettotumos",
          "(Oni)": "retsomes"
        }
      },
      "past": {
        "taril": {
          "(Ja)": "retekp",
          "(Ty)": "rettemekp",
          "(On)": "rettukp",
          "(Ona)": "retto'umekp",
          "(My)": "rettokp",
          "(Wy)": "rettosekp",
          "(Oni)": "retsokp"
        },
        "tamila": {
          "(Ja)": "reteme",
          "(Ty)": "rettememe",
          "(On)": "rettume",
          "(Ona)": "retto'umeme",
          "(My)": "rettome",
          "(Wy)": "rettoseme",
          "(Oni)": "retsome"
        }
      },
      "future": {
        "kalima": {
          "(Ja)": "retek",
          "(Ty)": "rettemek",
          "(On)": "rettuk",
          "(Ona)": "retto'umek",
          "(My)": "rettok",
          "(Wy)": "rettosek",
          "(Oni)": "retsok"
        },
        "kalir": {
          "(Ja)": "retekum",
          "(Ty)": "rettemekum",
          "(On)": "rettukum",
          "(Ona)": "retto'umekum",
          "(My)": "rettokum",
          "(Wy)": "rettosekum",
          "(Oni)": "retsokum"
        }
      }
    }
  },
  "chceć": {
    "semo": "Muli",
    "conjugations": {
      "present": {
        "normal": {
          "(Ja)": "mul",
          "(Ty)": "mulem",
          "(On)": "mulu",
          "(Ona)": "mulum",
          "(My)": "mulo",
          "(Wy)": "mule'os",
          "(Oni)": "muleso"
        },
        "chal-perven": {
          "(Ja)": "mulbasp",
          "(Ty)": "mulemre",
          "(On)": "multu",
          "(Ona)": "mulumtu",
          "(My)": "mulwer",
          "(Wy)": "mule'ostum",
          "(Oni)": "mulesmes"
        },
        "perven": {
          "(Ja)": "mulasp",
          "(Ty)": "mulerem",
          "(On)": "mulutu",
          "(Ona)": "mulutum",
          "(My)": "mulower",
          "(Wy)": "mule'otus",
          "(Oni)": "mulesomes"
        }
      },
      "past": {
        "taril": {
          "(Ja)": "mulekp",
          "(Ty)": "mulemekp",
          "(On)": "mulukp",
          "(Ona)": "mulumekp",
          "(My)": "mulokp",
          "(Wy)": "mule'osekp",
          "(Oni)": "mulesokp"
        },
        "tamila": {
          "(Ja)": "muleme",
          "(Ty)": "mulememe",
          "(On)": "mulume",
          "(Ona)": "mulumeme",
          "(My)": "mulome",
          "(Wy)": "mule'oseme",
          "(Oni)": "mulesome"
        }
      },
      "future": {
        "kalima": {
          "(Ja)": "mulek",
          "(Ty)": "mulemek",
          "(On)": "muluk",
          "(Ona)": "mulumek",
          "(My)": "mulok",
          "(Wy)": "mule'osek",
          "(Oni)": "mulesok"
        },
        "kalir": {
          "(Ja)": "mulekum",
          "(Ty)": "mulemekum",
          "(On)": "mulukum",
          "(Ona)": "mulumekum",
          "(My)": "mulokum",
          "(Wy)": "mule'osekum",
          "(Oni)": "mulesokum"
        }
      }
    }
  },
  "lubić": {
    "semo": "Biqo",
    "conjugations": {
      "present": {
        "normal": {
          "(Ja)": "bis",
          "(Ty)": "biqem",
          "(On)": "biqu",
          "(Ona)": "biqum",
          "(My)": "biqe'o",
          "(Wy)": "biqos",
          "(Oni)": "biqeqo"
        },
        "chal-perven": {
          "(Ja)": "bisba",
          "(Ty)": "biqemre",
          "(On)": "biqtu",
          "(Ona)": "biqumtu",
          "(My)": "biqwer",
          "(Wy)": "biqostum",
          "(Oni)": "biqeqmes"
        },
        "perven": {
          "(Ja)": "bisasp",
          "(Ty)": "biqerem",
          "(On)": "biqutu",
          "(Ona)": "biqutum",
          "(My)": "biqower",
          "(Wy)": "biqotum",
          "(Oni)": "biqeqomes"
        }
      },
      "past": {
        "taril": {
          "(Ja)": "bisekp",
          "(Ty)": "biqemekp",
          "(On)": "biqukp",
          "(Ona)": "biqumekp",
          "(My)": "biqe'okp",
          "(Wy)": "biqosekp",
          "(Oni)": "biqeqokp"
        },
        "tamila": {
          "(Ja)": "biseme",
          "(Ty)": "biqememe",
          "(On)": "biqume",
          "(Ona)": "biqumeme",
          "(My)": "biqe'ome",
          "(Wy)": "biqoseme",
          "(Oni)": "biqeqome"
        }
      },
      "future": {
        "kalima": {
          "(Ja)": "bisek",
          "(Ty)": "biqemek",
          "(On)": "biquk",
          "(Ona)": "biqumek",
          "(My)": "biqe'ok",
          "(Wy)": "biqosek",
          "(Oni)": "biqeqok"
        },
        "kalir": {
          "(Ja)": "bisekum",
          "(Ty)": "biqemekum",
          "(On)": "biqukum",
          "(Ona)": "biqumekum",
          "(My)": "biqe'okum",
          "(Wy)": "biqosekum",
          "(Oni)": "biqeqokum"
        }
      }
    }
  },
  "mieć": {
    "semo": "Helt",
    "conjugations": {
      "present": {
        "normal": {
          "(Ja)": "hel",
          "(Ty)": "heltem",
          "(On)": "heltu",
          "(Ona)": "helto'umu",
          "(My)": "helo",
          "(Wy)": "heltoms",
          "(Oni)": "heltoto"
        },
        "chal-perven": {
          "(Ja)": "helba",
          "(Ty)": "heltemre",
          "(On)": "helttu",
          "(Ona)": "helto'umtu",
          "(My)": "helwer",
          "(Wy)": "heltomstum",
          "(Oni)": "heltotmes"
        },
        "perven": {
          "(Ja)": "helasp",
          "(Ty)": "helterem",
          "(On)": "heltutu",
          "(Ona)": "helto'utum",
          "(My)": "helower",
          "(Wy)": "heltotums",
          "(Oni)": "heltotomes"
        }
      },
      "past": {
        "taril": {
          "(Ja)": "helekp",
          "(Ty)": "heltemekp",
          "(On)": "heltukp",
          "(Ona)": "helto'umukp",
          "(My)": "helokp",
          "(Wy)": "heltomsekp",
          "(Oni)": "heltotokp"
        },
        "tamila": {
          "(Ja)": "heleme",
          "(Ty)": "heltememe",
          "(On)": "heltume",
          "(Ona)": "helto'umume",
          "(My)": "helome",
          "(Wy)": "heltomseme",
          "(Oni)": "heltotome"
        }
      },
      "future": {
        "kalima": {
          "(Ja)": "helek",
          "(Ty)": "heltemek",
          "(On)": "heltuk",
          "(Ona)": "helto'umuk",
          "(My)": "helok",
          "(Wy)": "heltomsek",
          "(Oni)": "heltotok"
        },
        "kalir": {
          "(Ja)": "helekum",
          "(Ty)": "heltemekum",
          "(On)": "heltukum",
          "(Ona)": "helto'umukum",
          "(My)": "helokum",
          "(Wy)": "heltomsekum",
          "(Oni)": "heltotokum"
        }
      }
    }
  },
  "czytać": {
    "semo": "Samir",
    "conjugations": {
      "present": {
        "normal": {
          "(Ja)": "sami",
          "(Ty)": "samem",
          "(On)": "samu",
          "(Ona)": "samum",
          "(My)": "samo",
          "(Wy)": "same'os",
          "(Oni)": "samemo"
        },
        "chal-perven": {
          "(Ja)": "sambasp",
          "(Ty)": "samrem",
          "(On)": "samtu",
          "(Ona)": "samumtu",
          "(My)": "samowro",
          "(Wy)": "same'ostus",
          "(Oni)": "samemso"
        },
        "perven": {
          "(Ja)": "samasp",
          "(Ty)": "samerem",
          "(On)": "samutu",
          "(Ona)": "samutum",
          "(My)": "samowero",
          "(Wy)": "same'otus",
          "(Oni)": "samemeso"
        }
      },
      "past": {
        "taril": {
          "(Ja)": "samikp",
          "(Ty)": "samemekp",
          "(On)": "samukp",
          "(Ona)": "samumekp",
          "(My)": "samokp",
          "(Wy)": "same'osekp",
          "(Oni)": "samemokp"
        },
        "tamila": {
          "(Ja)": "samime",
          "(Ty)": "samememe",
          "(On)": "samume",
          "(Ona)": "samumeme",
          "(My)": "samome",
          "(Wy)": "same'oseme",
          "(Oni)": "samemome"
        }
      },
      "future": {
        "kalima": {
          "(Ja)": "samik",
          "(Ty)": "samemek",
          "(On)": "samuk",
          "(Ona)": "samumek",
          "(My)": "samok",
          "(Wy)": "same'osek",
          "(Oni)": "samemok"
        },
        "kalir": {
          "(Ja)": "samikum",
          "(Ty)": "samemekum",
          "(On)": "samukum",
          "(Ona)": "samumekum",
          "(My)": "samokum",
          "(Wy)": "same'osekum",
          "(Oni)": "samemokum"
        }
      }
    }
  },
  "pisać": {
    "semo": "Serif",
    "conjugations": {
      "present": {
        "normal": {
          "(Ja)": "seri",
          "(Ty)": "serem",
          "(On)": "seru",
          "(Ona)": "serum",
          "(My)": "sero",
          "(Wy)": "sere'os",
          "(Oni)": "seremo"
        },
        "chal-perven": {
          "(Ja)": "serbasp",
          "(Ty)": "serrem",
          "(On)": "sertu",
          "(Ona)": "serumtu",
          "(My)": "serowro",
          "(Wy)": "sere'ostus",
          "(Oni)": "seremso"
        },
        "perven": {
          "(Ja)": "serasp",
          "(Ty)": "sererem",
          "(On)": "serutu",
          "(Ona)": "serutum",
          "(My)": "serowero",
          "(Wy)": "sere'otus",
          "(Oni)": "seremeso"
        }
      },
      "past": {
        "taril": {
          "(Ja)": "serikp",
          "(Ty)": "seremekp",
          "(On)": "serukp",
          "(Ona)": "serumekp",
          "(My)": "serokp",
          "(Wy)": "sere'osekp",
          "(Oni)": "seremokp"
        },
        "tamila": {
          "(Ja)": "serime",
          "(Ty)": "serememe",
          "(On)": "serume",
          "(Ona)": "serumeme",
          "(My)": "serome",
          "(Wy)": "sere'oseme",
          "(Oni)": "seremome"
        }
      },
      "future": {
        "kalima": {
          "(Ja)": "serik",
          "(Ty)": "seremek",
          "(On)": "seruk",
          "(Ona)": "serumek",
          "(My)": "serok",
          "(Wy)": "sere'osek",
          "(Oni)": "seremok"
        },
        "kalir": {
          "(Ja)": "serikum",
          "(Ty)": "seremekum",
          "(On)": "serukum",
          "(Ona)": "serumekum",
          "(My)": "serokum",
          "(Wy)": "sere'osekum",
          "(Oni)": "seremokum"
        }
      }
    }
  },
  "mówić": {
    "semo": "Tadif",
    "conjugations": {
      "present": {
        "normal": {
          "(Ja)": "tadi",
          "(Ty)": "tadem",
          "(On)": "tadu",
          "(Ona)": "tadum",
          "(My)": "tado",
          "(Wy)": "tade'os",
          "(Oni)": "tademo"
        },
        "chal-perven": {
          "(Ja)": "tadbasp",
          "(Ty)": "tadrem",
          "(On)": "tadtu",
          "(Ona)": "tadumtu",
          "(My)": "tadowro",
          "(Wy)": "tade'ostus",
          "(Oni)": "tademso"
        },
        "perven": {
          "(Ja)": "tadasp",
          "(Ty)": "taderem",
          "(On)": "tadutu",
          "(Ona)": "tadutum",
          "(My)": "tadowero",
          "(Wy)": "tade'otus",
          "(Oni)": "tademeso"
        }
      },
      "past": {
        "taril": {
          "(Ja)": "tadikp",
          "(Ty)": "tademekp",
          "(On)": "tadukp",
          "(Ona)": "tadumekp",
          "(My)": "tadokp",
          "(Wy)": "tade'osekp",
          "(Oni)": "tademokp"
        },
        "tamila": {
          "(Ja)": "tadime",
          "(Ty)": "tadememe",
          "(On)": "tadume",
          "(Ona)": "tadumeme",
          "(My)": "tadome",
          "(Wy)": "tade'oseme",
          "(Oni)": "tademome"
        }
      },
      "future": {
        "kalima": {
          "(Ja)": "tadik",
          "(Ty)": "tademek",
          "(On)": "taduk",
          "(Ona)": "tadumek",
          "(My)": "tadok",
          "(Wy)": "tade'osek",
          "(Oni)": "tademok"
        },
        "kalir": {
          "(Ja)": "tadikum",
          "(Ty)": "tademekum",
          "(On)": "tadukum",
          "(Ona)": "tadumekum",
          "(My)": "tadokum",
          "(Wy)": "tade'osekum",
          "(Oni)": "tademokum"
        }
      }
    }
  },
  "umieć": {
    "semo": "Owasque",
    "conjugations": {
      "present": {
        "normal": {
          "(Ja)": "owas",
          "(Ty)": "owasem",
          "(On)": "owasu",
          "(Ona)": "owastum",
          "(My)": "owaso",
          "(Wy)": "owase'os",
          "(Oni)": "owaseso"
        },
        "chal-perven": {
          "(Ja)": "owasbasp",
          "(Ty)": "owasrem",
          "(On)": "owastu",
          "(Ona)": "owastumtu",
          "(My)": "owaswer",
          "(Wy)": "owase'ostu'os",
          "(Oni)": "owasmes"
        },
        "perven": {
          "(Ja)": "owasasp",
          "(Ty)": "owaserem",
          "(On)": "owasutu",
          "(Ona)": "owastutum",
          "(My)": "owasower",
          "(Wy)": "owase'otumo",
          "(Oni)": "owasesomes"
        }
      },
      "past": {
        "taril": {
          "(Ja)": "owasekp",
          "(Ty)": "owasemekp",
          "(On)": "owasukp",
          "(Ona)": "owastumekp",
          "(My)": "owasokp",
          "(Wy)": "owase'osekp",
          "(Oni)": "owasesokp"
        },
        "tamila": {
          "(Ja)": "owaseme",
          "(Ty)": "owasememe",
          "(On)": "owasume",
          "(Ona)": "owastumeme",
          "(My)": "owasome",
          "(Wy)": "owase'oseme",
          "(Oni)": "owasesome"
        }
      },
      "future": {
        "kalima": {
          "(Ja)": "owasek",
          "(Ty)": "owasemek",
          "(On)": "owasuk",
          "(Ona)": "owastumek",
          "(My)": "owasok",
          "(Wy)": "owase'osek",
          "(Oni)": "owasesok"
        },
        "kalir": {
          "(Ja)": "owasekum",
          "(Ty)": "owasemekum",
          "(On)": "owasukum",
          "(Ona)": "owastumekum",
          "(My)": "owasokum",
          "(Wy)": "owase'osekum",
          "(Oni)": "owasesokum"
        }
      }
    }
  },
  "musieć": {
    "semo": "Makpiqa",
    "conjugations": {
      "present": {
        "normal": {
          "(Ja)": "makpi",
          "(Ty)": "makpem",
          "(On)": "makpu",
          "(Ona)": "makpum",
          "(My)": "makpo",
          "(Wy)": "makpe'os",
          "(Oni)": "makpemo"
        },
        "chal-perven": {
          "(Ja)": "makpbasp",
          "(Ty)": "makprem",
          "(On)": "makptu",
          "(Ona)": "makpumtu",
          "(My)": "makpowro",
          "(Wy)": "makpe'ostus",
          "(Oni)": "makpemso"
        },
        "perven": {
          "(Ja)": "makpasp",
          "(Ty)": "makperem",
          "(On)": "makputu",
          "(Ona)": "makputum",
          "(My)": "makpowero",
          "(Wy)": "makpe'otus",
          "(Oni)": "makpemeso"
        }
      },
      "past": {
        "taril": {
          "(Ja)": "makpikp",
          "(Ty)": "makpemekp",
          "(On)": "makpukp",
          "(Ona)": "makpumekp",
          "(My)": "makpokp",
          "(Wy)": "makpe'osekp",
          "(Oni)": "makpemokp"
        },
        "tamila": {
          "(Ja)": "makpime",
          "(Ty)": "makpememe",
          "(On)": "makpume",
          "(Ona)": "makpumeme",
          "(My)": "makpome",
          "(Wy)": "makpe'oseme",
          "(Oni)": "makpemome"
        }
      },
      "future": {
        "kalima": {
          "(Ja)": "makpik",
          "(Ty)": "makpemek",
          "(On)": "makpuk",
          "(Ona)": "makpumek",
          "(My)": "makpok",
          "(Wy)": "makpe'osek",
          "(Oni)": "makpemok"
        },
        "kalir": {
          "(Ja)": "makpikum",
          "(Ty)": "makpemekum",
          "(On)": "makpukum",
          "(Ona)": "makpumekum",
          "(My)": "makpokum",
          "(Wy)": "makpe'osekum",
          "(Oni)": "makpemokum"
        }
      }
    }
  },
  "potrzebować": {
    "semo": "Jakpema",
    "conjugations": {
      "present": {
        "normal": {
          "(Ja)": "jakpem",
          "(Ty)": "jakpemem",
          "(On)": "jakpemu",
          "(Ona)": "jakpemum",
          "(My)": "jakpeme'o",
          "(Wy)": "jakpemos",
          "(Oni)": "jakpemeqo"
        },
        "chal-perven": {
          "(Ja)": "jakpemba",
          "(Ty)": "jakpememre",
          "(On)": "jakpemtu",
          "(Ona)": "jakpemumtu",
          "(My)": "jakpemwer",
          "(Wy)": "jakpemostum",
          "(Oni)": "jakpemeqmes"
        },
        "perven": {
          "(Ja)": "jakpemasp",
          "(Ty)": "jakpemerem",
          "(On)": "jakpemutu",
          "(Ona)": "jakpemutum",
          "(My)": "jakpemower",
          "(Wy)": "jakpemotum",
          "(Oni)": "jakpemeqomes"
        }
      },
      "past": {
        "taril": {
          "(Ja)": "jakpemekp",
          "(Ty)": "jakpememekp",
          "(On)": "jakpemukp",
          "(Ona)": "jakpemumekp",
          "(My)": "jakpeme'okp",
          "(Wy)": "jakpemosekp",
          "(Oni)": "jakpemeqokp"
        },
        "tamila": {
          "(Ja)": "jakpememe",
          "(Ty)": "jakpemememe",
          "(On)": "jakpemume",
          "(Ona)": "jakpemumeme",
          "(My)": "jakpeme'ome",
          "(Wy)": "jakpemoseme",
          "(Oni)": "jakpemeqome"
        }
      },
      "future": {
        "kalima": {
          "(Ja)": "jakpemek",
          "(Ty)": "jakpememek",
          "(On)": "jakpemuk",
          "(Ona)": "jakpemumek",
          "(My)": "jakpeme'ok",
          "(Wy)": "jakpemosek",
          "(Oni)": "jakpemeqok"
        },
        "kalir": {
          "(Ja)": "jakpemekum",
          "(Ty)": "jakpememekum",
          "(On)": "jakpemukum",
          "(Ona)": "jakpemumekum",
          "(My)": "jakpeme'okum",
          "(Wy)": "jakpemosekum",
          "(Oni)": "jakpemeqokum"
        }
      }
    }
  },
  "myśleć": {
    "semo": "Raq",
    "conjugations": {
      "present": {
        "normal": {
          "(Ja)": "ra",
          "(Ty)": "raqem",
          "(On)": "ra'u",
          "(Ona)": "ram",
          "(My)": "ra'elo",
          "(Wy)": "raqe'os",
          "(Oni)": "raqo"
        },
        "chal-perven": {
          "(Ja)": "raqbasp",
          "(Ty)": "raqemre",
          "(On)": "raqtu",
          "(Ona)": "ramtu",
          "(My)": "ra'eqwer",
          "(Wy)": "raqe'ostum",
          "(Oni)": "raqoqmes"
        },
        "perven": {
          "(Ja)": "raqasp",
          "(Ty)": "raqerem",
          "(On)": "raqetu",
          "(Ona)": "ratum",
          "(My)": "ra'eqower",
          "(Wy)": "raqe'otumo",
          "(Oni)": "raqoqomes"
        }
      },
      "past": {
        "taril": {
          "(Ja)": "ra'ekp",
          "(Ty)": "raqemekp",
          "(On)": "ra'ukp",
          "(Ona)": "ramekp",
          "(My)": "ra'elokp",
          "(Wy)": "raqe'osekp",
          "(Oni)": "raqokp"
        },
        "tamila": {
          "(Ja)": "rame",
          "(Ty)": "raqememe",
          "(On)": "ra'ume",
          "(Ona)": "rameme",
          "(My)": "ra'elome",
          "(Wy)": "raqe'oseme",
          "(Oni)": "raqome"
        }
      },
      "future": {
        "kalima": {
          "(Ja)": "rak",
          "(Ty)": "raqemek",
          "(On)": "ra'uk",
          "(Ona)": "ramek",
          "(My)": "ra'elok",
          "(Wy)": "raqe'osek",
          "(Oni)": "raqok"
        },
        "kalir": {
          "(Ja)": "rakum",
          "(Ty)": "raqemekum",
          "(On)": "ra'ukum",
          "(Ona)": "ramekum",
          "(My)": "ra'elokum",
          "(Wy)": "raqe'osekum",
          "(Oni)": "raqokum"
        }
      }
    }
  }
}
